【裁判字號】    99,易,878
【裁判日期】    990716
【裁判案由】    竊盜
【裁判全文】
臺灣高雄地方法院刑事判決               99年度易字第878號
公  訴  人  臺灣高雄地方法院檢察署檢察官
被      告  丑○○
            辛○○
上列被告因竊盜案件，經檢察官提起公訴（99年度偵字第14151
號），本院判決如下：
    主  文
丑○○犯如附表甲所示拾罪，均累犯，各處如附表甲所示之刑（
含從刑），均應於刑之執行前，令入勞動場所強制工作參年。應
執行有期徒刑陸年，並應於刑之執行前，令入勞動場所強制工作
參年，扣案改造汽車鑰匙壹支，沒收。
辛○○犯如附表乙所示之罪，累犯，處如附表乙所示之刑。
    事  實
一、丑○○前因違反廢棄物清理法案件，經本院以94年度訴緝字
    第37號判決有期徒刑6 月確定，於民國96年2 月17日因縮刑
    期滿徒刑執行完畢出監。辛○○前因犯詐欺、偽造文書二罪
    ，分別經台灣屏東地方法院94年度訴字第991 號、本院93年
    度簡字第2551號判處有期徒刑4 月、4 月，復經台灣屏東地
    方法院95年度聲字第320 號裁定合併定應執行刑7 月確定，
    而於95年5 月30日縮短刑期假釋出監，於95年6 月22日假釋
    期滿執行完畢。詎丑○○、辛○○均仍不知悔改，而為如附
    表甲、乙所示行為。嗣於99年4 月22日7 時5 分許，丑○○
    駕駛附表甲編號(八)所示D8-9788號自用小貨車，搭載辛○○
    共同將丑○○所竊得如附表甲編號(九)、(十)所示之物搬運前往
    高雄縣大寮鄉○○路○段467之1號「三壹資源回收場」欲變
    賣時，為警當場查獲。
二、案經乙○○、丁○○、壬○○、甲○○、丙○○、寅○○及
    子○○○訴由高雄縣政府警察局林園分局報告臺灣高雄地方
    法院檢察署檢察官偵查起訴。
    理  由
一、按被告以外之人於審判外之言詞或書面陳述，除法律有規定
    者外，不得作為證據，刑事訴訟法第159 條第1 項定有明文
    。又被告以外之人於審判外之陳述，雖不符前4 條之規定，
    而經當事人於審判程序同意作為證據，法院審酌該言詞陳述
    或書面陳述作成時之情況，認為適當者，亦得為證據，刑事
    訴訟法第159 條之5 第1 項亦定有明文。本院用以認定本案
    事實所憑之被告以外之人於審判外之言詞或書面陳述，檢察
    官及被告於審判程序中均未曾聲明異議，並同意將之作為證
    據（本院易卷第106-107 頁），本院復審酌該等言詞或書面
    陳述作成時之情況均屬正常，且與本案相關之待證事實具有
    關連性，認適當作為證據，依前開之規定，認上開陳述均具
    有證據能力，合先敘明。
二、訊據被告丑○○、辛○○對於上開犯罪事實均坦承不諱（本
    院易卷第103-105 、106 頁），核與告訴人乙○○、丁○○
    、壬○○、甲○○、丙○○、寅○○及子○○○於警詢中所
    指述之情節相符，並有證人即被害人癸○○、己○、許耀慶
    於警詢中之證述可佐，復有贓物認領保管單7 紙、高雄縣政
    府警察車輛尋獲電腦輸入單影本4 紙、扣押物品目錄表3 紙
    、蒐證照片34張在卷可供憑參，足認，被告丑○○、辛○○
    之自白應與事實相符，足為判斷之依據，本案之事證明確，
    被告二人上揭犯行堪予認定，應予依法論科。
三、又檢察官雖認定起訴書附表(九)、(十)部分之事實（即附表編號
    (十)、(九)），係被告辛○○與被告丑○○共同犯竊盜罪等語，
    然查，被告辛○○於警詢初供時即稱：D8-9788號自用小貨
    車及車上之鋼筋160公斤、抽水馬達34顆均是丑○○竊取的
    ，但我不知其於何時、何地竊取的，丑○○於今天（99年4
    月22日）凌晨4-5時左右打電話給我，要我幫他將D8-9788號
    自用小貨車上的鋼筋160公斤、抽水馬達34顆幫忙拿至資源
    回收場販賣，他打電話給我時我在高雄縣大寮鄉中庄村龍門
    電子遊戲場裡面玩電動，丑○○用何種工具竊取上開物品我
    均不知道，但我今日與丑○○所駕駛之D8-9788號自用小貨
    車載運鋼筋160公斤、抽水馬達34顆到資源回收場是要販售
    換取新台幣等語（警卷第14-15頁），偵訊時復稱：丑○○
    是偷完了再打電話給我，叫我幫他卸貨，他是到遊藝場找我
    的，他來載我時我看到這麼多馬達及鋼筋就知道東西是他偷
    來的，他有答應說卸完貨拿去賣就會給錢我幾千元，但還沒
    賣就被捕了等語（偵卷第50-51頁），核與被告丑○○警詢
    時所供：警方於D8-9788號自用小貨車上所查獲之抽水馬達
    34顆、雄星牌送水機2台、空氣壓縮機1台是我在99年4月22
    日4時在高雄縣鳥松鄉○○路4巷34之1號偷的，鋼筋160公斤
    是99年4月22日3時10分許在高雄縣大寮鄉○○路○段397號金
    崙汽車旅館旁的建築工地偷的，是我一個人行竊等語（警卷
    第4-5頁）；偵查中所供：只有99年4月22日早上這2次偷馬
    達及鋼筋是請辛○○幫我搬下車，是我偷完馬達及鋼筋後再
    去找辛○○幫我搬下車的等語（偵卷第47頁）相符。況被告
    丑○○於本院審理時復結證稱：起訴書附表九、十所示之物
    是我自己偷的，不是與辛○○共同竊取的，我當天是一個人
    開車去大寮鄉金崙汽車旅館旁先偷竊鋼筋，之後才開車到鳥
    松鄉偷馬達等物，我偷完馬達後有打電話給辛○○，所以知
    道辛○○在遊藝場，後來我就到遊藝場找辛○○，警方後來
    是在資源回收場那裡將我們二人查獲的等語（本院易卷第
    105-106頁），是關於起訴書附表九、十部分，被告辛○○
    並非共同竊盜，而僅係受被告丑○○之託一同搬運贓物等情
    ，迭經被告丑○○於警詢、偵訊、本院審理中一再供證在卷
    ，且前後所供尚無不符之處，並與被告辛○○所述之內容相
    符。況被害人壬○○亦僅供稱事發當時伊有發現一部自用小
    貨車竊取並載運伊所有之小馬達離開現場，伊追出後，即不
    見蹤跡云云（警卷第61頁），故被害人壬○○亦未曾供證伊
    當時曾目睹該自小貨車上有二名以上之竊嫌等語，承上，本
    院依卷內證據，實難為不利於被告辛○○之認定。故本院實
    難僅依被告辛○○前揭關於被告丑○○事成之後會給伊幾千
    元代價之供述，即遽認被告辛○○與被告丑○○有竊盜犯意
    之聯絡及行為之分擔，而論以共同竊盜。準此，依卷內證據
    資料，尚難認定被告辛○○就起訴書附表(九)、(十)部分，有與
    被告丑○○共同竊盜之犯行，此部分依卷內證據資料及罪證
    有疑利於被告之法理，僅能認定被告辛○○有搭乘被告丑○○所駕駛D8-9788號自用小貨車共同將丑○○所竊得如附表
    甲編號(九)、(十)所示之物搬運前往高雄縣大寮鄉○○路○段
    467之1號「三壹資源回收場」之事實（即附表乙之犯罪事實
    ），合先敘明。
三、論罪科刑部分：
(一)、按刑法第321 條第1 項第3 款之攜帶兇器竊盜罪，係以行為
    人攜帶兇器竊盜為其加重條件，此所謂兇器，其種類並無限
    制，凡客觀上足對人之生命、身體、安全構成威脅，具有危
    險性之兇器均屬之，且祇須行竊時攜帶此種具有危險性之兇
    器為已足，並不以攜帶之初有行兇之意圖為必要（最高法院
    79年臺上字第5253號判例意旨參照）。查被告丑○○犯附表
    甲編號(三)竊盜犯行時所攜帶之鐵撬1 支，係屬質地堅硬且尖
    銳之物，客觀上可對人之生命、身體、安全構成威脅，具有
    危險性，要屬刑法第321 條第1 項第3 款所定兇器無訛，縱
    令被告丑○○行竊過程未使用該鐵撬1 支，然被告丑○○既
    坦承有攜帶該鐵撬1 支至行竊現場（本院易卷第104 頁），
    依上開見解，即應以該條文論處。又按刑法第三百二十一條
    第一項第四款所謂結夥犯，係指實施竊盜之共犯確有三人以
    上，始能成立，若二人共同竊盜完成之後，為掩護或處分贓
    物計，與另一人聯絡，則該一人自不能算入結夥三人之內（
    最高法院46年台上字第531 號判例可參）。被告丑○○如附
    表甲編號(八)部分，係與真實姓名年籍不詳之成年男子「超仔
    」及亦不詳其真實姓名年籍之「超仔」友人共同實施竊盜，
    業經被告丑○○供承在卷（警卷第3-4 頁、本院易卷第104
    頁），並有監視錄影器所拍攝畫面在卷可參（警卷第79頁）
    ，故此部分自應論以刑法第321 條第1 項第4 款之罪，合先
    說明。
(二)、核被告丑○○就附表甲所為，除編號(三)、(八)分別係犯刑法第
    321條第1項第3、4款之加重竊盜罪外，其餘編號(一)至(二)、(四)
    至(七)、(九)至(十)，均係犯刑法第320條第1項之普通竊盜罪。又
    被告丑○○就附表甲編號(一)、(三)之犯罪事實與另案被告彭新
    平間；被告丑○○就附表甲編號(八)之犯罪事實與真實姓名年
    籍不詳之成年男子「超仔」及亦不詳其真實姓名年籍之「超
    仔」友人間，有犯意聯絡及行為分擔，應論以共同正犯。被
    告丑○○就如附表甲所列各犯罪事實，犯意各別、行為互殊
    ，應予分論併罰。再被告丑○○有如事實欄所述前科之宣告
    與執行，有臺灣高等法院被告前案紀錄表1 份附卷可按，被
    告受有期徒刑之執行完畢，於5 年以內故意再犯本案有期徒
    刑以上之各罪，為累犯，應依刑法第47條第1 項規定加重其
    刑。又本件警方事實上業已經先行掌握被告丑○○犯罪資料
    及訊息，始於製作警詢筆錄時與被告丑○○就起訴書附表所
    示犯罪逐一與被告丑○○進行核對及調查（參警卷第1 頁附
    表），而由被告丑○○當場就各該犯罪事實之犯罪過程、時
    間、竊取物品等項逐一加以詳述，並非是被告丑○○主動告
    知警方並承認其犯有何案件等情，有高雄縣政府警察局林園
    分局大寮分駐所本案承辦員警陳志仲（已調昭明所）與本院
    法官之公務電話紀錄1 份在卷可按（本院易卷第127 頁），
    且為被告丑○○所是認（本院易卷第106 頁）。準此，本案
    被告丑○○應無犯罪後於該管公務員發覺前，向警方為自首
    之情形，附此敘明。爰審酌被告丑○○，有上開事實欄所述
    刑之宣告與執行，有臺灣高等法院被告前案紀錄表1 份附卷
    可按，其素行不佳，甫於96年2 月17日因縮刑期滿徒刑執行
    完畢出監，竟不知悔改又再犯本件，且其年輕力壯，不思以
    正當途徑取生活所需，竟屢次以行竊方式獲取財物，無視他
    人身家安全與財產權益，於被害人之權益及社會治安皆影響
    甚鉅，於本案復居於主導之地位，惟念犯後尚能坦認犯行，
    並表悔意，犯後態度非無足取，又均未與被害人達成和解，
    或賠償被害人損失，及其犯罪之動機、目的與手段等一切情
    狀，酌情分別量處如主文所示之刑，復合併定其應執行刑，
    以示儆懲。扣案之改造汽車鑰匙1 支，係被告丑○○所有，
    且為被告丑○○竊取附表甲編號(二)、(六)、(七)、(八)所示車輛所
    用之物，爰依刑法第38條第1 項第2 款規定，於附表甲各該
    編號項下宣告沒收；另扣案之改造活動板手1 支，雖係被告
    丑○○所有，然無證據證明係被告丑○○於附表甲所示各項
    犯行所用之物，爰不予宣告沒收，附此敘明。
(三)、核被告辛○○如附表乙所為，係犯刑法第349 條第2 項之搬
    運贓物罪。又公訴人認被告辛○○就附表乙所為，係共犯刑
    法第320 條第1 項普通竊盜罪（參起訴書附表(九)、(十)），惟
    按刑事訴訟法第300 條所規定，有罪之判決，得就起訴之犯
    罪事實，變更檢察官所引應適用之法條者，係指法院在事實
    同一之範圍內，不變更起訴之犯罪事實；亦即在不擴張及減
    縮原訴之原則下，於不妨害基本社會事實同一之範圍內，始
    得自由認定事實，適用法律。又按刑事訴訟法第300 條所定
    科刑之判決，得就起訴之犯罪事實，變更檢察官所引應適用
    之法條，係指法院於不妨害事實同一之範圍內，得自由認定
    事實適用法律而言。而事實是否同一，應視檢察官請求確定
    其具有侵害性之基本社會事實是否同一而定，並以犯罪構成
    要件有無罪質上之共通性為具體判斷之標準（最高法院95年
    度台上字第3802號、94年度台上字第6821號判決意旨可供參
    照）。今查，起訴書附表所載被告辛○○之犯行係以：「於
    99 年4月22日3 時10分許（起訴書誤載為7 時30分許），在
    高雄縣大寮鄉○○路○ 段397 號「金崙汽車旅館」旁建築工
    地，丑○○與辛○○共同意圖為自己不法之所有，基於竊盜
    之犯意聯絡，由（丑○○）駕駛上開竊得之D8-9 788號自用
    小貨車至現場，徒手搬運該處鋼筋160 公斤至車上後，載至
    上開資源回收場，再與辛○○2 人共同將上開物品搬運下車
    之分工方式竊取之。」、「於99年4 月22日4 時0 分許（起
    訴書誤載為5 時12分許），在高雄縣鳥松鄉○○路4 巷34之
    1 號前，丑○○與辛○○共同意圖為自己不法之所有，基於
    竊盜之犯意聯絡，由（丑○○）駕駛上開竊得之D8-9 788號
    自用小貨車至現場，徒手搬運該處34部馬達至車上後，載至
    上開資源回收場，再與辛○○2 人共同將上開物品搬運下車
    之分工方式竊取之。」（參起訴書附表編號(九)、(十)「行竊人
    數及方式」欄之敘述）。故本件檢察官所請求確定被告辛○○具有侵害性之基本社會事實顯係被告辛○○有與丑○○共
    同以上開D8-978 8號自用小貨車載運上開丑○○所竊物品，
    並於抵達資源回收場後有共同將上開物品搬運下車之行為，
    與本院所認定被告辛○○所犯之基本社會事實並無不同，是
    以本院在既未擴張及減縮原起訴範圍，而不妨害基本社會事
    實同一之原則下，自得自由認定事實適用法律。準此，本件
    公訴人認被告辛○○所為，係共犯刑法第320 條第1 項普通
    竊盜罪，雖有未洽，然其基本社會事實既為同一，本院自得
    依法變更起訴法條，併予指明。再被告辛○○有如事實欄所
    述前科之宣告與執行，有臺灣高等法院被告前案紀錄表1份
    附卷可按，被告受有期徒刑之執行完畢，於5 年以內故意再
    犯本案有期徒刑以上之各罪，為累犯，應依刑法第47條第1
    項規定加重其刑。爰審酌被告辛○○知上開D8-9788 號自用
    小貨車上之馬達、送水機、空氣壓縮機、鋼筋等物品均係丑
    ○○所竊之贓物，竟貪圖分贓變賣之金錢而搬運之，法治觀
    念淺薄，使被害人難以追回其物，並助長竊盜犯行，惟念犯
    罪後尚能坦認犯行，並表悔意，犯後態度非無足取，及其犯
    罪之動機、目的與手段等一切情狀，酌情量處如主文所示之
    刑，並諭知易科罰金之折算標準，以示懲儆。至公訴人雖認
    被告辛○○就上開犯罪事實係犯刑法第320條第1項普通竊盜
    罪，且屬2罪（參起訴書附表(九)、(十)；起訴書第4頁），惟依
    上開說明，被告辛○○就上開犯罪事實應係犯刑法第349條
    第2項之搬運贓物罪，且為單純一罪，從而，起訴書所起訴
    被告辛○○之犯罪事實，均經本院認定為有罪，縱令罪數部
    分之認定有異，亦無諭知無罪或不另為無罪諭知之問題，併
    此敘明。
四、保安處分部分
    末按「十八歲以上之竊盜犯、贓物犯，有犯罪之習慣者，得
    於刑之執行前，令入勞動場所強制工作。」竊盜犯贓物犯保
    安處分條例第3 條第1 項定有明文。而保安處分係針對受處
    分人將來之危險性所為之處置，以達教化、治療之目的，為
    刑罰之補充制度。我國現行刑法採刑罰與保安處分雙軌制，
    係在維持行為責任之刑罰原則下，為協助行為人再社會化之
    功能，以及改善行為人潛在之危險性格，期能達成根治犯罪
    原因、預防犯罪之特別目的。是保安處分中之強制工作，旨
    在對嚴重職業性犯罪及欠缺正確工作觀念或無正常工作因而
    犯罪者，強制其從事勞動，學習一技之長及正確之謀生觀念
    ，使其日後重返社會，能適應社會生活。竊盜犯贓物犯保安
    處分條例第3 條第1 項規定，即係本於保安處分應受比例原
    則之規範，使保安處分之宣告，與行為人所為行為之嚴重性
    、行為人所表現之危險性及對於行為人未來行為之期待性相
    當之意旨而制定，而由法院視行為人之危險性格，決定應否
    令入勞動處所強制工作，以達預防之目的。查被告丑○○丑
    ○○前因違反廢棄物清理法案件，經本院以94年度訴緝字第
    37號判決有期徒刑6 月確定，甫於96年2 月17日因縮刑期滿
    徒刑執行完畢出監，自99年4 月9 日起至99年4 月22日止，
    短短不到一個月時間，竟然犯下本件竊盜犯行多達10起，並
    於同年度另犯有本院99年度審易字第1496號（判處有期徒刑
    7 月，尚未確定）等情，有上開刑事判決書、臺灣高等法院
    被告前案紀錄表各1 份附卷可參，又被告丑○○並無正當之
    工作與職業，亦經其於警詢時供陳在案，其警詢筆錄受詢問
    人年籍資料欄中「職業」乙項均記載為「無」、「無業」等
    字乙節，復有警詢筆錄在卷可查（警卷第2 、9 頁），顯見
    被告丑○○確有欠缺正確工作觀念及無正常工作因而犯罪，
    暨確有竊盜犯罪之習慣等情形，對社會秩序、民眾權益有重
    大危害，而被告正值青壯，卻未盡其力於正途，反而屢犯竊
    盜犯行，足認有矯治其惡習、性格，使其學習一技之長，並
    培育正確之謀生觀念，俾其能於將來刑滿重返社會時，不再
    重蹈覆轍，並獲新生之必要，是本件檢察官請求對被告丑○○諭知保安處分，使其於刑之執行前令入勞動場所強制工作
    （本院易卷第108 頁背面），為有理由，爰依竊盜犯贓物犯
    保安處分條例第3 條第1 項之規定，諭知於刑之執行前，令
    被告入勞動場所強制工作3 年，以收矯治之效。
據上論斷，應依刑事訴訟法第299條第1項前段、第300條，刑法
第320條第1項、第321條第1項第3、4款、第349條第2項、第51
條第5 款、第41條第1 項前段、第47條第1 項、第38條第1 項第
2 款、第28條，刑法施行法第1 條之1 ，竊盜犯贓物犯保安處分
條例第2 條第4 項、第3 條第1 項、第4 條、第5 條第1 項前段
，判決如主文。
本案經檢察官戊○○到庭執行職務。
中    華    民    國    99    年    7     月    16    日
                  刑事第四庭    法  官  張  震
以上正本證明與原本無異。
如不服本判決應於收受判決後10日內向本院提出上訴書狀，並應
敘述具體理由。其未敘述上訴理由者，應於上訴期間屆滿後20日
內向本院補提理由書(均須按他造當事人之人數附繕本)「切勿逕
送上級法院」。
中    華    民    國    99    年    7     月    20    日
                                書記官  鄒秀珍
 附表：
┌─────────────────────────────────┐
│附表甲：丑○○部分                                                │
├──┬──────────────┬─────┬─────────┤
│編號│   犯    罪    事    實     │ 所犯法條 │ 罪 名 及 刑 度   │
│    │                            │          │                  │
├──┼──────────────┼─────┼─────────┤
│(一)  │於99年4 月9 日5 時許，在高雄│刑法第320 │共同犯竊盜罪，累犯│
│    │縣大寮鄉○○○路998 號前，趙│條第1 項普│，處有期徒刑捌月。│
│    │世國與彭新平共同基於意圖為自│通竊盜罪  │                  │
│    │己不法之所有之竊盜犯意聯絡，│          │                  │
│    │先由丑○○以所駕駛車號不明之│          │                  │
│    │車輛將丙○○所有置於該處之伸│          │                  │
│    │縮鐵鐵門1 座推倒後，再由趙世│          │                  │
│    │國、彭新平二人以徒手方式將上│          │                  │
│    │開伸縮鐵鐵門搬運上車而竊取之│          │                  │
│    │。                          │          │                  │
├──┼──────────────┼─────┼─────────┤
│(二)  │於99年4 月14 日9時許，在高雄│刑法第320 │犯竊盜罪，累犯，處│
│    │縣鳥松鄉○○村○○路1 號前，│條第1 項普│有期徒刑捌月。扣案│
│    │丑○○基於意圖為自己不法之所│通竊盜罪  │改造汽車鑰匙壹支，│
│    │有之竊盜犯意，以自備汽車鑰匙│          │沒收。            │
│    │1 把啟動汽車電門竊取癸○○所│          │                  │
│    │有停放於該處之車牌號碼      │          │                  │
│    │LF-7720 號自用小貨車1 輛。  │          │                  │
├──┼──────────────┼─────┼─────────┤
│(三)  │於99年4 月15 日7時30分許，在│刑法第321 │共同犯攜帶兇器竊盜│
│    │高雄縣大寮鄉○○路686 巷212 │條第1 項第│罪，累犯，處有期徒│
│    │號隔壁廠房，丑○○與彭新平共│3 款加重竊│刑拾月。          │
│    │同基於意圖為自己不法所有之竊│盜罪      │                  │
│    │盜犯意聯絡，持客觀上可為凶器│          │                  │
│    │使用之鐵撬1 支，先由丑○○駕│          │                  │
│    │駛上開竊得之LF-7702 號自用小│          │                  │
│    │貨車，將丁○○所有設置於該處│          │                  │
│    │之不銹鋼伸縮捲門1 座推倒後，│          │                  │
│    │再由丑○○、彭新平以徒手方式│          │                  │
│    │將上開不銹鋼伸縮捲門搬運上車│          │                  │
│    │而竊取之。                  │          │                  │
├──┼──────────────┼─────┼─────────┤
│(四)  │於99年4 月15 日15 時許，在高│刑法第320 │犯竊盜罪，累犯，處│
│    │雄縣大寮鄉○○路○ 段103 號前│條第1 項普│有期徒刑捌月。    │
│    │資源回收場內，丑○○基於意圖│通竊盜罪  │                  │
│    │為自己不法所有之竊盜犯意，以│          │                  │
│    │徒手方式將己○所有置放於該處│          │                  │
│    │之不銹鋼儲水槽1 只搬運至上開│          │                  │
│    │所竊LF-7702 號自用小貨車而竊│          │                  │
│    │取之。                      │          │                  │
├──┼──────────────┼─────┼─────────┤
│(五)  │於99年4 月15 日17 時22分許，│刑法第320 │犯竊盜罪，累犯，處│
│    │在高雄縣大寮鄉○○村○○街  │條第1 項普│有期徒刑捌月。    │
│    │280 巷28號旁，丑○○基於意圖│通竊盜罪  │                  │
│    │為自己不法所有之竊盜犯意，以│          │                  │
│    │徒手搬運之方式竊取子○○○所│          │                  │
│    │有，置放於該處做為水溝蓋用途│          │                  │
│    │之鐵板1 塊。                │          │                  │
├──┼──────────────┼─────┼─────────┤
│(六)  │於99年4 月16 日7時30分許，在│刑法第320 │犯竊盜罪，累犯，處│
│    │高雄縣大寮鄉○○村○○街71巷│條第1 項普│有期徒刑捌月。扣案│
│    │5 號前，丑○○基於意圖為自己│通竊盜罪  │改造汽車鑰匙壹支，│
│    │不法所有之竊盜犯意，以自備鑰│          │沒收。            │
│    │匙啟動汽車電門之方式竊取吳龍│          │                  │
│    │榮所有停放於該處車牌號碼    │          │                  │
│    │E4-6743 號自用小貨車1 輛及置│          │                  │
│    │放其上之鐵箱1 只 。         │          │                  │
├──┼──────────────┼─────┼─────────┤
│(七)  │於99年4 月19 日22 時50分許，│刑法第320 │犯竊盜罪，累犯，處│
│    │在高雄縣大寮鄉○○村○○路與│條第1 項普│有期徒刑捌月。扣案│
│    │民信街口，丑○○基於意圖為自│通竊盜罪  │改造汽車鑰匙壹支，│
│    │己不法所有之竊盜犯意，以自備│          │沒收。            │
│    │鑰匙啟動汽車電門之方式竊取鄞│          │                  │
│    │小如所有停放於該處車牌號碼  │          │                  │
│    │UT-3439 號自用小貨車1 輛。  │          │                  │
├──┼──────────────┼─────┼─────────┤
│(八)  │於99年4 月20 日7時15分許，在│刑法第321 │犯結夥竊盜罪，累犯│
│    │高雄縣大寮鄉○○村○○路123 │條第1 項第│，處有期徒刑拾月。│
│    │之36號旁空地，由丑○○駕駛上│4 款加重竊│扣案改造汽車鑰匙壹│
│    │開竊得之UT-3439 號自用小貨車│盜罪      │支，沒收。        │
│    │，與真實姓名年籍均不詳綽號「│          │                  │
│    │超仔」及「超仔」友人，共同基│          │                  │
│    │於意圖為自己不法所有之竊盜犯│          │                  │
│    │意聯絡，以結夥三人，由「超仔│          │                  │
│    │」持丑○○上開自備鑰匙，開啟│          │                  │
│    │汽車電門，「超仔」友人則在旁│          │                  │
│    │把風之分工方式行竊，竊取許慶│          │                  │
│    │耀所有停放於該處之車牌號碼  │          │                  │
│    │D8-9788 號自用小貨車及庚○○│          │                  │
│    │置放於車上之諾基亞黑色手機（│          │                  │
│    │手機序號0000000000 00 ）1 支│          │                  │
│    │。                          │          │                  │
├──┼──────────────┼─────┼─────────┤
│(九)  │於99年4 月22日3 時10分許，在│刑法第320 │犯竊盜罪，累犯，處│
│    │高雄縣大寮鄉○○路○ 段397 號│條第1 項普│有期徒刑捌月。    │
│    │「金崙汽車旅館」旁建築工地，│通竊盜罪  │                  │
│    │丑○○基於意圖為自己不法所有│          │                  │
│    │之竊盜犯意，駕駛上開竊得之  │          │                  │
│    │D8-9788 號自用小貨車至現場，│          │                  │
│    │以徒手方式搬運甲○○所有置放│          │                  │
│    │於該處之鋼筋160 公斤至車上，│          │                  │
│    │而竊取之。                  │          │                  │
├──┼──────────────┼─────┼─────────┤
│(十)  │嗣於99年4 月22日4 時0 分許，│刑法第320 │犯竊盜罪，累犯，處│
│    │丑○○另基於意圖為自己不所有│條第1 項普│有期徒刑捌月。    │
│    │之竊盜犯意，駕駛上開竊之    │通竊盜罪  │                  │
│    │D8-9788 號自用小貨車至高雄縣│          │                  │
│    │鳥松鄉○○路4 巷34之1 號前，│          │                  │
│    │以徒手方式搬運壬○○所有放於│          │                  │
│    │該處之馬達34部、送水機2 台、│          │                  │
│    │空氣壓縮機1台（起訴書漏載送 │          │                  │
│    │水機2台、空氣壓縮機1台）至上│          │                  │
│    │開自小貨車上而竊取之。      │          │                  │
└──┴──────────────┴─────┴─────────┘
┌─────────────────────────────────┐
│附表乙：辛○○部分                                                │
├──┬──────────────┬─────┬─────────┤
│編號│  犯    罪    事    實      │ 所犯法條 │ 罪 名 及 刑 度   │
│    │                            │          │                  │
├──┼──────────────┼─────┼─────────┤
│(一)  │丑○○嗣於99年4 月22日5 、6 │刑法第349 │搬運贓物，累犯，處│
│    │時許，駕駛上開D8-9788 號自用│條第2 項搬│有期徒刑陸月，如易│
│    │小貨車前往高雄縣大寮鄉中庄村│運贓物罪  │科罰金，以新台幣壹│
│    │龍門電子遊藝場搭載辛○○，陳│          │千元折算壹日。    │
│    │金旺明知D8-9788 號自用小貨車│          │                  │
│    │上之馬達、送水機、空氣壓縮機│          │                  │
│    │、鋼筋等物品均係丑○○所竊之│          │                  │
│    │贓物，仍基於搬運贓物之犯意，│          │                  │
│    │與丑○○共同將上開事實(九)、(十)│          │                  │
│    │所示之贓物載運至高雄縣大寮鄉│          │                  │
│    │光明路二段467 之1 號「三壹資│          │                  │
│    │源回收場」欲變賣時，為警當場│          │                  │
│    │查獲。                      │          │                  │
└──┴──────────────┴─────┴─────────┘

司法院資訊處製作；財團法人民間司法改革基金會備份。
